【裁判字號】    99,台上,6155
【裁判日期】    991007
【裁判案由】    違反公職人員選舉罷免法
【裁判全文】
最高法院刑事判決            九十九年度台上字第六一五五號
上  訴  人  甲○○
上列上訴人因違反公職人員選舉罷免法案件，不服台灣高等法院
中華民國九十九年七月二十二日第二審判決（九十九年度選上訴
字第八號，起訴案號：台灣桃園地方法院檢察署九十八年度選偵
字第四六、五五號），提起上訴，本院判決如下：
    主  文
上訴駁回。
    理  由
按刑事訴訟法第三百七十七條規定：上訴於第三審法院，非以判
決違背法令為理由，不得為之；是提起第三審上訴，應以原判決
違背法令為理由，係屬法定要件。如果上訴理由書狀並未依據卷
內訴訟資料具體指摘原判決不適用何種法則或如何適用不當，或
所指摘原判決違法情事，顯與法律規定得為第三審上訴理由之違
法情形不相適合時，均應認其上訴為違背法律上之程式，予以駁
回。又不服地方法院之第一審判決而上訴者，應向管轄第二審之
高等法院為之。上訴書狀應敘述具體理由。上訴書狀未敘述上訴
理由者，應於上訴期間屆滿後二十日內補提理由書於原審法院。
逾期未補提者，原審法院應定期間先命補正。第二審法院認為上
訴書狀未敘述理由或上訴有第三百六十二條前段之情形者，應以
判決駁回之。但其情形可以補正而未經原審法院命其補正者，審
判長應定期間先命補正。刑事訴訟法第三百六十一條、第三百六
十七條，分別定有明文。本件原審以上訴人甲○○不服第一審判
決，提起第二審上訴，並未附具理由，經原審法院於民國九十九
年六月二十五日裁定命上訴人於收受裁定後七日內補正上訴理由
，該裁定已於九十九年七月一日以寄存送達方式，送達於桃園縣
觀音鄉○○村○○路六十三號上訴人之住所，有該送達證書及原
審法院戶役政等資訊查詢表等附卷可稽。上開裁定於九十九年七
月一日寄存送達之日起經十日（應自寄存日之翌日起算，原判決
誤認自寄存日起算），於同月十一日發生送達之效力（原判決誤
認同月十日發生送達效力）。加計在途期間三日，其補正具體上
訴理由之期間，應於九十九年七月二十二日屆滿（原判決誤認至
同月二十一日屆滿）。然上訴人迄未補正，因認其上訴不合法律
上之程式，不經言詞辯論逕予判決駁回其上訴。經核並無不合。
查卷附前開命補正上訴具體理由裁定之送達證書，送達人於送達
證書上除記明將該裁定寄存於上訴人住所地之警察機關外，並於
送達證書上特別勾注已作送達通知書兩份，一份黏貼於應受送達
人住居所門首，另一份置於該送達處所信箱或其他適當位置，以
為送達，有該送達證書在卷可憑（見原審卷第十五頁）。而上訴
人該次送達之前後，均曾以相同寄存送達之方式，送達文書。足
見該次寄存送達於法並無不合，自屬合法之送達。上訴意旨徒以
上訴人世居前址，確實不曾收受原審命補正具體上訴理由之裁定
，亦未曾見郵差通知領取掛號信或將送達通知書黏貼上訴人住處
門首以為送達之情形，甚或該裁定已送至派出所留置，亦不曾接
獲派出所領取掛號信之通知，該寄存送達不合法等語，指摘原判
決駁回其在第二審之上訴違法。依前開說明核與卷附送達證書之
記載不符，難認係具體指摘之合法上訴第三審理由。應認上訴人
之上訴違背法律上之程式，予以駁回。
據上論結，應依刑事訴訟法第三百九十五條前段，判決如主文。
中    華    民    國  九十九  年    十    月    七    日
                      最高法院刑事第八庭
                          審判長法官  洪  文  章
                                法官  王  居  財
                                法官  郭  毓  洲
                                法官  黃  梅  月
                                法官  沈  揚  仁
本件正本證明與原本無異
                                      書  記  官
中    華    民    國  九十九  年    十    月    八    日
                                                      V

司法院資訊處製作；財團法人民間司法改革基金會備份。
